# 求助陈版，二级子公司收购三级子公司少数股权益，一级合并报表还原问题。

提问人：三条 鱼 888 时间：2023-03-18 23:24:30
陈老师好，咨询问题：
甲公司是乙公司的母公司，持有乙公司100%的股份，乙公司是A公司的母公司，乙公司持有A公司60%的股份，第三方丙公司持有A公司40%股份。 2022 年 6 月末，乙丙同时对A不等额增资，导致乙公司持股比例上升至70%，多出来的部分视为购买少数股东股权产生权益性交易，乙公司合并报表由于无资本公积，该部分权益性交易产生的变动调整了未分配利润。在甲公司一级合并报表中，该部分差异是否需要从未分配利润中还原到资本公积列示？
也即子公司收购孙公司少数股东权益产生的资本公积变动，在大合并层面全抵销到未分配利润之后要还原出来么？是否有准则依据。感谢陈版。

回答人：chenyiwei
站在甲公司合并报表层面，这同样是一项收购少数股权的权益性交易。如果甲公司合并报表层面有足够的资本公积，则在甲公司合并报表层面应调整为将差额冲减资本公积。